臺灣彰化地方法院刑事判決
110年度訴字第931號
公  訴  人  臺灣彰化地方檢察署檢察官  
被      告  林俊男


            蕭孟滇



上列被告因傷害等案件，經檢察官提起公訴（110年度偵字第882
0、9007、10570、12023號），本院改以簡式審判程序，判決如
下：
    主  文
林俊男共同犯傷害罪，處有期徒刑陸月，如易科罰金，以新台幣
壹仟元折算壹日。
蕭孟滇共同犯傷害罪，處有期徒刑參月，如易科罰金，以新台幣
壹仟元折算壹日。
　　犯罪事實
一、林俊男因與劉卓睿有金錢糾紛，於民國110年5月間，知悉蕭
    孟滇替劉卓睿處理車禍賠償事宜，竟與蕭孟滇、葉秉豐（另
    結）、葉有成（另結）共同基於傷害、毀損之犯意聯絡，由
    林俊男指示蕭孟滇於110年5月17日21時31分許，以交付車禍
    賠償金為由，約劉卓睿至彰化縣社頭鄉山湖村忠義路高鐵橋
    下，蕭孟滇隨即通知林俊男，林俊男轉告葉秉豐駕駛車牌號
    碼0000-00號自小客車搭載葉有成、林俊男等人到上述地點
    ，葉秉豐、葉有成見劉卓睿在該處等候，即持球棒毆打劉卓
    睿，致劉卓睿受有頭部外傷合併頭皮撕裂傷3公分、頸部挫
    傷、胸部挫傷及上背部挫傷、左側肩膀擦傷、左側手肘擦挫
    傷、左側腕部擦挫傷、雙側膝部擦傷、雙側足部擦傷等傷害
    ，並致劉卓睿之手錶錶面玻璃亦破裂損壞，足以生損害於劉
    卓睿。劉卓睿因葉秉豐、葉有成追打而逃至附近民眾住處內
    求救，葉秉豐、葉有成見狀即離開現場，嗣因民眾報警處理
    ，扣得行動電話3支、及葉秉豐、葉有成所有之斷掉球棒2支
    。翌（18）日由林俊男給予葉秉豐、葉有成新臺幣（下同）
    10萬元之報酬。
二、案經劉卓睿訴由彰化縣警察局田中分局報告臺灣彰化地方  
    檢察署檢察官偵查起訴。
　　    理    由
一、以下本案所引用被告以外之人於審判外之言詞或書面陳述，
    而不符合刑事訴訟法第159條之1至第159條之4之規定者，均
    經本院於審理時當庭直接提示而為合法之調查，檢察官、被
    告均不爭執其證據能力，本院審酌上述證據作成或取得之情
    況，並無非法或不當取證之情事，亦無顯不可信之狀況，故
    認為適當而均得作為證據。是上述證據，依刑事訴訟法第15
    9條之5之規定，皆具有證據能力。另本判決所引用之其餘之
    非供述證據，與本件待證事實具有證據關連性，並無證據證
    明係公務員違背法定程序所取得，亦無顯有不可信之情況，
    且經本院於審理期日提示予被告而為合法調查，自均得作為
    本判決之證據。
二、訊據被告林俊男、蕭孟滇對於上述犯罪事實都坦白承認，且
    互核相符，又與證人即告訴人劉卓睿、證人蕭美惠證述之情
    節相符，並有現場圖、彰化縣警察局田中分局搜索扣押筆錄
    、扣押物品目錄表、現場監視錄影翻拍照片、通聯調閱查詢
    單、車輛詳細資料報表、彰化基督教醫療財團法人員林基督
    教醫院診斷書、手錶損壞照片等附卷、及上述斷掉球棒2支
    扣案可以佐證，足認被告2人之任意性自白與事實相符，本
    件事證明確，被告2人上述犯行均可以認定。
三、論罪科刑：
  ㈠核被告2人所為，都是犯刑法第277條第1項之傷害罪、及第35
    4條之毀損罪。
  ㈡被告2人就上述傷害、毀損部分，與同案被告葉秉豐、葉有成
    間，互有犯意聯絡、行為分擔，均為共同正犯。
  ㈢被告2人是以一行為觸犯上述傷害、毀損2罪，為想像競合犯
    ，各應依刑法第55條規定，從一重各論以傷害罪處斷。
  ㈣爰審酌被告林俊男僅因金錢糾紛即買犯糾眾為本件犯行，被
    告蕭孟滇分擔誘約告訴人之行為，共同以球棒傷害告訴人、
    毀損告訴人手錶之犯罪手段，造成告訴人上述頭部、頸部、
    胸部、上背部、肩膀、手肘、腕部、雙側膝部、雙側足部
　　等多處受傷之傷害程度、手錶錶面玻璃破損之損害程度，被
    告林俊男、蕭孟滇分別為國中、高中畢業之智識程度，尚未
    與告訴人達成民事上和解賠償告訴人損失，及被告2人犯後
    都承認犯行並表示願與告訴人進行民事上和解之犯後態度等
    一切情狀，分別量處如主文所示之刑，並各諭知易科罰金之
    折算標準。
　㈤扣案之斷掉球棒2支，是同案被告葉秉豐、葉有成所有之物，
    此據同案被告葉秉豐、葉有成供述明確，本件爰不為沒收之
    諭知。
據上論斷，應依刑事訴訟法第299條第1項前段，刑法第28條、第
277條第1項、第354條、第55條、第41條第1項前段，刑法施行法
第1條之1第1項，判決如主文。　　　　　　　　　
中　　華　　民　　國　　111 　年　　5 　　月　　12　　日
                  刑事第四庭    法  官  余仕明
以上正本證明與原本無異。
如不服本判決應於收受判決後20日內向本院提出上訴書狀，並應
敘述具體理由。其未敘述上訴理由者，應於上訴期間屆滿後20日
內向本院補提理由書( 均須按他造當事人之人數附繕本) 「切勿
逕送上級法院」。
告訴人或被害人對於判決如有不服具備理由請求檢察官上訴者，
其上訴期間之計算係以檢察官收受判決正本之日期為準。
中　　華　　民　　國　　111 　年　　5 　　月　　12　　日
                                書記官  魏嘉信